【裁判字號】    96,易,625
【裁判日期】    970311
【裁判案由】    違反商標法
【裁判全文】
臺灣雲林地方法院刑事判決               96年度易字第625號
公  訴  人  臺灣雲林地方法院檢察署檢察官
被      告  丙○○
上列被告因違反商標法案件，經檢察官聲請以簡易判決處刑（96
年度偵字第2813號），本院斗六簡易庭認不宜以簡易判決處刑，
改依通常程序審理，嗣被告於本院準備程序進行中，就被訴事實
為有罪之陳述，經告知簡式審判程序意旨，並聽取公訴人及被告
之意見後，本院合議庭裁定由受命法官獨任依簡式審判程序審理
，判決如下：
    主  文
丙○○明知未經商標權人同意，於同一商品，使用相同之註冊商
標之商品而販賣，處有期徒刑陸月，減為有期徒刑月，如易科
罰金，以新臺幣壹仟元折算壹日，緩刑貳年。扣案如附表2 所示
之仿冒商標商品及電腦壹部、郵局國內一般包裹託運單陸紙均沒
收之。
    事  實
一、丙○○明知如附表1 所示之商標圖樣，分別係如附表所示之
    公司向我國經濟部智慧財產局申請註冊登記取得商標權，經
    指定使用於附表1 所示商品，現仍在商標專用權期間內，未
    經前揭商標權人之同意或授權，不得於同一商品，使用相同
    之註冊商標。詎丙○○竟意圖營利，基於輸入及販賣仿冒商
    標商品之單一犯意，先於民國95年4 、5 月間，在大陸地區
    廣東省廣州市火車站附近，向不詳之人以每件新臺幣（下同
    ）120 至160 元之價格，販入如附表2 所示之仿冒商標商品
    後，以空運方式輸入臺灣，並自95年6 月初起，在雲林縣斗
    六市○○路196 號9 樓之2 住處內，利用其所有之電腦設備
    連結至雅虎奇摩拍賣網站，復以「welxs00000000 」、「sk
    y56845」帳號刊登販賣上開仿冒商標商品訊息，以每件衣服
    或褲子200 至300 元之代價，供不特定人下標選定後，再與
    其所提供之「welxs00000000@yahoo.com.tw」、「sky56845
    @yahoo.com.tw 」電子信箱聯絡，迨買受人將貨款匯入丙○
    ○所申設之中國信託商業銀行員林分行帳號為000000000000
    號帳戶，或由丙○○提供不知情之陳勝龍所申設之同銀行花
    蓮分行帳號為000000000000號帳戶後，丙○○即郵寄仿冒商
    標商品至買受人所指定之處所。適有陳素貞、謝順達、莊純
    青、廖維佑、陳智倫、羅玉芬於96年2 月間，均以280 元之
    價格上網向丙○○訂購仿冒ADIDAS品牌衣服，並將價款匯入
    指定之陳勝龍上開帳戶後，丙○○旋於同年2 月2 日以包裹
    郵寄上開仿冒商標商品予陳素貞、謝順達、莊純青、廖維佑
    、陳智倫、羅玉芬。嗣為警於96年2 月2 日下午3 時45分許
    ，在丙○○前開住處查獲，並扣得如附表2 所示之仿冒商標
    商品及郵局國內一般包裹託運單6 紙、電腦1 部，始查悉上
    情。
二、案經英商布拜里公司、德商亞得脫士沙落蒙公司、美商利惠
    國股份有限公司訴由內政部警政署保安警察第二總隊第一大
    隊第三中隊報告臺灣雲林地方法院檢察署檢察官偵查起訴。
    理  由
一、本案被告丙○○所犯係死刑、無期徒刑、最輕本刑為3 年以
    上有期徒刑以外之罪，其於準備程序就被訴事實為有罪之陳
    述，經本院告知簡式審判程序之旨，並聽取其與公訴人之意
    見後，本院認無不得或不宜改依簡式審判程序進行之情事，
    依刑事訴訟法第273 條之1 第1 項規定，裁定進行簡式審判
    程序。
二、上揭犯罪事實，業據被告於本院審理時坦承不諱，核與告訴
    代理人丁○○、乙○○於警詢中之指訴相符，並有如附表2
    所示之仿冒商標商品扣案可佐及現場照片24幀在卷可證；而
    如附表1 所示之商標圖樣，分別係英屬布拜里公司等商標權
    人向經濟部智慧財產局申請註冊取得商標專用權之商標，指
    定使用於特定之商品，且尚在專用期間內，此有經濟部智慧
    財產局商標資料檢索服務查詢單附卷可稽；再扣案如附表2
    所示之商品，其來源不明、材質、配件、製工均甚粗糙與原
    廠有異、標籤圖案、規格與真品使用規格不同，或真品無此
    款式各情，亦有鑑定人丁○○、乙○○、劉姵吟、必爾斯藍
    基股份有限公司、台灣迪生股份有限公司出具之鑑定意見書
    各1 份在卷可稽，足認被告上開自白與事實相符，應可採信
    。綜上所述，本案事證明確，被告犯行，應堪認定。
三、論罪科刑之理由：
  (一)核被告之所為，係犯商標法第82條之販賣仿冒商標商品罪。
    而商標法第82條所謂之「輸入」，於解釋上應包括自大陸地
    區、香港及澳門將未得商標權人同意，於同一商品，使用相
    同之註冊商標之商品進入臺灣地區之情形在內，始符合保障
    商標專用權人之意旨。被告自大陸地區輸入仿冒商標商品進
    入臺灣地區，其所為亦屬輸入仿冒商標商品罪，惟其意圖販
    賣而輸入之低度行為，為販賣之高度行為所吸收，不另論罪
    。公訴意旨雖漏未列論被告前開輸入犯行，然此部分既與上
    揭販賣仿冒商標商品罪部分，有高低度行為之關係，本院自
    得併予審理。
  (三)按刑法上集合犯，係指行為之本質上，具有反覆、延續實行
    複次作為之特徵，經立法特別歸類，使成獨立之犯罪構成要
    件行為態樣，故雖有複次行為，仍祇成立一罪。被告販賣前
    揭仿冒商標商品之營業性行為，係在密集期間內以相同之方
    式持續進行，未曾間斷，是此販賣仿冒商標商品之犯行，即
    具有反覆、延續實行之特徵，從而在行為概念上，縱有多次
    販賣之舉措，仍應評價認係包括一罪之集合犯。又本案被告
    之最終犯行係在96年2 月2 日，自無比較新舊法之問題，附
    此敘明。
  (四)被告販賣多種仿冒商標商品之行為，係以一行為侵害數個商
    標專用權人之法益，為同種想像競合犯，依刑法第55條規定
    ，從一重處斷。公訴意旨漏未載明本案尚查扣如附表2 編號
    4 、8-10所示之仿冒商標商品，而此部分與前開論罪科刑部
    分，有想像競合犯之裁判上一罪關係，本院亦得併予審理。
  (五)本院審酌商標具有辨識商品來源之功用，商標專用權人之企
    業者通常花費相當時間、資力經營商品品牌形象，獲取消費
    者之信賴，被告為貪圖小利，自大陸地區販入仿冒商標商品
    而輸入臺灣，並在拍賣網站販售，嚴重侵害商標權人之權益
    ，且所查扣之仿冒商標商品數量非少，惟念其犯後坦承犯行
    ，尚能知錯等一切情狀，量處如主文所示之刑。
  (六)按犯罪在96年4 月24日以前者，除另有規定外，有期徒刑、
    拘役或罰金，減其刑期或金額2 分之1 ，並應於判決主文同
    時諭知其宣告刑及減得之刑，中華民國九十六年罪犯減刑條
    例第2 條第1 項第3 款、第7 條分別定有明文。而本案被告
    之犯罪時間既在96年4 月24日以前，所犯之罪合於前揭條例
    規定，又無不予減刑情事，自應依上開規定，於裁判時依法
    減其宣告刑2 分之1 為如主文所示，併諭知易科罰金之折算
    標準。
  (七)被告前未曾因故意犯罪受有期徒刑以上刑之宣告，有臺灣高
    等法院被告前案紀錄表1 份在卷可考，其犯罪後已坦承犯行
    ，積極與被害人洽談和解，並已達成和解，有薈萃商標協會
    台灣聯絡處97年3 月5 日函及唐朝智慧財產有限公司檢附之
    和解書各1 份在卷可憑，雖被告尚未履行全部和解金額，但
    本院審酌被告已有悔意，其經此偵審程序之教訓後，當能知
    所警惕而無再犯之虞，是本院認前所宣告之刑，以暫不執行
    為適當，爰併予宣告緩刑2 年。
四、沒收部分：
  (一)扣案如附表2 所示之仿冒商標商品，均係被告犯商標法第82
    條所販賣侵害他人商標之物，依同法第83條規定，不問屬於
    被告與否，均宣告沒收之。
  (二)扣案之電腦1 部及郵局國內一般託運單6 紙，均係被告所有
    ，供犯罪所用之物，依刑法第38第1 項第2 款，併為沒收之
    諭知。
據上論斷，應依刑事訴訟法第452 條、第273 條之1 第1 項、第
299 條第1 項前段，商標法第82條、第83條，刑法第11條、第55
條、第41條第1 項前段、第38條第1 項第2 款、第74條第1 項第
1 款，中華民國九十六年罪犯減刑條例第2 條第1 項第3 款、第
7 條，判決如主文。
本案經檢察官甲○○到庭執行職務。
中    華    民    國    97    年    3     月    11    日
                  刑事第四庭  法  官   曾鴻文
以上正本證明與原本無異。
如不服本判決，應於判決收受後10日內，向本院提出上訴狀（須
附繕本）。
                              書記官  顏錦清
中    華    民    國    97    年    3     月    11    日
論罪科刑法條：
商標法第82條：
明知為前條商品而販賣、意圖販賣而陳列、輸出或輸入者，處1
年以下有期徒刑、拘役或科或併科新臺幣5 萬元以下罰金。
 ┌────────────────────────────────┐
 │附表1：商標名專用權人                                           │
 ├──┬──────┬──────┬────┬──────────┤
 │編號│商標 (圖樣) │商標專用權人│專用期限│商    品    名    稱│
 ├──┼──────┼──────┼────┼──────────┤
 │01  │BURBERRY及圖│英屬布拜里公│104 年4 │衣服、雨衣、男女襯衫│
 │    │            │司          │月15日  │等                  │
 ├──┼──────┼──────┼────┼──────────┤
 │02  │ADIDAS      │德國亞得脫士│107 年1 │衣服、靴子、鞋子、襪│
 │    │            │沙落蒙公司  │月31日  │子、冠帽、圍巾等    │
 ├──┼──────┼──────┼────┼──────────┤
 │03  │LEVI'S      │美商利惠國際│97年2 月│衣服、鞋靴、圍巾、頭│
 │    │            │有限公司    │29日    │巾、領帶等          │
 ├──┼──────┼──────┼────┼──────────┤
 │04  │NIKE        │耐克國際股份│98年9 月│各種衣服，包括運動服│
 │    │            │有限公司    │30日    │裝                  │
 ├──┼──────┼──────┼────┼──────────┤
 │05  │POLO        │美商波露羅蘭│99年9 月│各種衣服類          │
 │    │            │有限公司    │15日    │                    │
 └──┴──────┴──────┴────┴──────────┘
┌──────────────────────┐
│附表2：應沒收之物                           │
├──┬─────────┬───┬─────┤
│編號│扣案商品品名/ 商標│數量  │備  註    │
├──┼─────────┼───┼─────┤
│01  │「仿」LEVI'S牛仔褲│8 件  │          │
├──┼─────────┼───┼─────┤
│02  │「仿」POLO上衣    │25件  │          │
├──┼─────────┼───┼─────┤
│03  │「仿」ADIDAS上衣  │182件 │          │
├──┼─────────┼───┼─────┤
│04  │「仿」ADIDAS外套  │57件  │起訴書漏載│
├──┼─────────┼───┼─────┤
│05  │「仿」ADIDAS褲子  │14件  │起訴書漏載│
├──┼─────────┼───┼─────┤
│06  │「仿」BURBERRY上衣│74件  │          │
├──┼─────────┼───┼─────┤
│07  │「仿」NIKE上衣    │56件  │          │
├──┼─────────┼───┼─────┤
│08  │「仿」NIKE外套    │7件   │起訴書漏載│
├──┼─────────┼───┼─────┤
│09  │「仿」NIKE褲子    │3 件  │起訴書漏載│
├──┼─────────┼───┼─────┤
│10  │「仿」BURBERRY上衣│1 件  │起訴書漏載│
└──┴─────────┴───┴─────┘


司法院資訊處製作；財團法人民間司法改革基金會備份。
